【裁判字號】    89,易,634
【裁判日期】    890922
【裁判案由】    傷害
【裁判全文】
臺灣雲林地方法院刑事判決                          八十九年度易字第六三四號
    公  訴  人  臺灣雲林地方法院檢察署檢察官
    被      告  甲○○
右列被告因傷害案件，經檢察官提起公訴（八十九年度偵字第二五四九號），本院判
決如左：
    主  文
甲○○共同傷害人之身體，處拘役貳拾日，如易科罰金，以佰元折算壹日。
    事  實
一、甲○○於民國八十九年四月二十四日晚間約九時許，與朋友在雲林縣斗南鎮○○
    里○○路二十六號「日日春茶藝館」飲酒，於同日晚間十一時許，甲○○雖已有
    幾分酒意，但意志仍清醒，席間因見其弟媳乙○○在上開茶藝館當服務生，即要
    求顏春玲辭職回家，惟遭乙○○拒絕，此時二人言詞起衝突，雙方你來我往，一
    番相當激烈爭辯後，甲○○遂大發雷霆，基於普通傷害之犯意聯絡，推由身旁不
    詳姓名年籍之成年人持煙灰缸毆打乙○○，致乙○○受有額頭二道三Ⅹ○‧三公
    分長挫傷、鼻樑一‧五公分長撕裂傷等傷害。
二、案經被害人乙○○告訴雲林縣警察局斗南分局報告臺灣雲林地方法院檢察署檢察
    官偵查起訴。
    理  由
一、訊據被告甲○○對於上開時地毆打乙○○之犯罪事實坦承不諱，核與告訴人乙○
    ○指訴相符，並驗傷診斷證明書在卷可稽。被告雖另辯稱：告訴人之傷勢係伊拿
    手機打傷，並非旁人毆打告訴人云云。然被告對其如何持手機毆打告訴人致告訴
    人臉部受有二處傷害之經過並說不清楚，且於偵查中被告已坦白叫身旁之人毆打
    告訴人，經檢察官請其提出該毆打之人年籍資料，被告供稱不清楚等語，有偵查
    筆錄可參，是其上開所辯並不足採，本件事證明確，被告犯行洵堪認定，應予依
    法論科。
二、核被告所為，係犯刑法第二百七十七條第一項之罪。被告與不詳姓名年籍之成年
    人間，有犯意聯絡，行為分擔，為共同正犯。爰審酌被告犯罪之動機，酒後打人
    之犯罪情狀，並告訴人所受傷害程度，及犯後坦承犯行，並願與告訴人和解惟遭
    拒，有調解不成立證明書一份在卷足憑等一切情狀，量處如主文所示之刑，並諭
    知易科罰金之折算標準。
據上論斷，應依刑事訴訟法第二百九十九條第一項前段，刑法第二十八條、第二百七
十七條第一項、第四十一條，罰金罰鍰提高標準條例第一條前段、第二條前段，判決
如主文。
中      華      民      國    八十九    年      九      月    二十二    日
                                    臺灣雲林地方法院刑事第一庭
                                        法  官  侯  廷  昌
右正本證明與原本無異。
如不服本判決，應於判決送達後十日內向本院提出上訴狀( 應附繕本 )。
                                        書記官  李  清  龍
中      華      民      國    八十九    年      九      月    二十二    日
刑法第二百七十七條第一項
刑法第二百七十七條
  傷害人之身體或健康者，處三年以下有期徒刑、拘役或一千元以下罰金。
  犯前項之罪因而致人於死者，處無期徒刑或七年以上有期徒刑，致重傷者，處三年
  以上十年以下有期徒刑。


司法院資訊處製作；財團法人民間司法改革基金會備份。
